【裁判字號】    90,訴,1080
【裁判日期】    900924
【裁判案由】    給付貨款
【裁判全文】
臺灣臺中地方法院民事判決  九十年度訴字第一○八○號
    原      告  賀徠國際有限公司
    法定代理人  丁○○
    訴訟代理人  甲○○
    法定代理人  乙○○
    訴訟代理人  丙○○
右當事人間請求給付貨款事件，本院判決如左：
    主    文
被告應給付原告新臺幣壹佰零肆萬元，及自民國九十年二月九日起至清償日止，按週
年利率百分之五計算之利息。
訴訟費用由被告負擔。
    事    實
一、原告方面：
（一）聲明：如主文所示。
（二）陳述：被告自民國八十九年五月份起至十月份止，共積欠原告貨款（包括貨櫃
      場內延滯費、場外延滯費、倉租費、入倉費、香港文件費、手續費、香港吊櫃
      費、吊櫃費、拖車費、櫃場到寄倉的拖車費、海運費、登記費、隧道費等）計
      一百二十七萬八千七百七十九元，詎被告僅償還二十三萬六千八百三十四元，
      其餘款項均未給付，雖屢為催討，仍置之不理，為此提起本件訴訟。
（三）對被告抗辯所為之陳述：
  １、原告從未允諾被告就延滯費予以六折優待。
  ２、被告給付之票據ＡＢ0000000號係清償八十九年三月份至四月份之款項
      ，與本件無關。
（四）證據：提出應收帳款月結單十六紙、支票收帳紀錄二紙為證。
二、被告方面：
（一）聲明：駁回原告之訴。
（二）陳述：
  １、原告訴訟代理人曾於八十九年五月間應允折價延滯費事宜，原告法定代理人並
      答應給予六折折扣，由於兩造往來已久，故僅以口頭約定。又被告係因八十九
      年五月間付延滯費時，曾要求原告打折，原告表示同意，但一直沒有回覆折扣
      折數，才未再繼續付款。
  ２、被告已另行簽發付款人為亞太商業銀行北屯分行之下列支票，給付帳款：(一)票
      號ＡＢ0000000號、發票日八十九年五月二十五日、票面金額一萬一千
      七百三十四元；(二)票據ＡＢ0000000號、發票日八十九年六月二十五日
      、票面金額二萬五千五百零三元。
（三）證據：提出支票存款對帳單二紙為證。
    理    由
一、按訴狀送達後，原告不得將原訴變更或追加他訴。但擴張或減縮應受判決事項之
    聲明者，不在此限，民事訴訟法第二百五十五條第一項第三款定有明文。在本件
    中，原告原起訴請求被告應給付一百零四萬一千九百四十五元，及自支付命令送
    達翌日起至清償日止，按週年利率百分之五計算之利息，嗣於訴訟進行中，減縮
    應受判決之聲明，亦即就請求金額本金部分減縮為一百零四萬元，核與首揭規定
    相符，應予准許。
二、本件原告主張被告自八十九年五月份起至十月份止，共積欠貨款一百二十七萬八
    千七百七十九元，除償還二十三萬六千八百三十四元外，其餘款項均未給付，屢
    經催討，亦置之不理，為此提起本件訴訟。被告則以原告同意就貨款中之延滯費
    部分給予六折折扣，且另簽發支票償還帳款一萬一千七百三十四元及二萬五千五
    百零三元等語，資為抗辯。
三、原告主張被告自八十九年五月份起至十月份止，共積欠貨款（包括貨櫃場內延滯
    費、場外延滯費、倉租費、入倉費、香港文件費、手續費、香港吊櫃費、吊櫃費
    、拖車費、櫃場到寄倉的拖車費、海運費、登記費、隧道費等）計一百二十七萬
    八千七百七十九元，被告業已償還二十三萬六千八百三十四元等情，有應收帳款
    月結單十六紙、支票收帳紀錄二紙附卷可稽，並為被告所不爭執，自堪信為真實
    。
四、按當事人主張有利於己之事實者，就其事實有舉證之責任，民事訴訟法第二百七
    十七條前段定有明文。本件被告辯稱原告同意就貨款中之延滯費給予六折折扣云
    云，為原告所否認，揆諸前揭規定，自應由被告就此有利於己之事實，負舉證責
    任。惟查，被告並未能提出確切之證據以實其說，所辯已難信採。被告雖另謂兩
    造來往多年，均未曾拖欠帳款，惟於八十九年五月間給付延滯費時，曾要求原告
    打折，原告確有表示同意，但一直沒有回覆折扣折數，才未再繼續付款等語，然
    依被告所陳，至多僅能說明兩造間就貨款中之延滯費要否給予折扣一節，曾加討
    論，但尚不足以證明原告確有同意被告六折折扣之事實。則依舉證責任分配原則
    ，被告所辯，要無足取。
五、被告又抗辯：就本件貨款已另行簽發(一)票號ＡＢ0000000號、發票日八十
    九年五月二十五日、票面金額一萬一千七百三十四元；(二)票據ＡＢ000000
    0號、發票日八十九年六月二十五日、票面金額二萬五千五百零三元，付款人均
    為亞太商業銀行北屯分行之支票二紙，以資清償云云，惟亦為原告所否認，並陳
    稱上開支票均係被告用以清償八十九年三月份及四月份之貨款，與本件貨款無關
    等語。經查，原告所陳，已據其提出與所述相符之應收帳款月結單四紙、支票收
    帳紀錄二紙為證，堪信屬實。被告此項辯稱，自不足採。
六、綜上，被告所為抗辯，均無足取。是以原告主張被告欠付貨款一百零四萬元之事
    實，堪予採信。從而，原告依兩造間之契約約定，請求被告給付貨款一百零四萬
    元，及自支付命令送達翌日即九十年二月九日起至清償日止，按週年利率百分之
    五計算之法定遲延利息，洵屬有據，應予准許。
據上論結，原告之訴為有理由，依民事訴訟法第七十八條，判決如主文。
中      華      民      國    九十      年      九      月    二十四    日
                                      臺灣臺中地方法院民事第三庭
~B法      官  莊嘉蕙
右為正本係照原本作成
如對本判決上訴，須於判決送達後二十日內，向本院提出上訴狀，同時表明上訴理由
；如已於本判決宣示後送達前提起上訴者，應於判決送達後十日內補具上訴理由，並
按他造當事人之人數附繕本。
中      華      民      國    九十      年      九      月    二十四    日
~B法院書記官  錢  燕


司法院資訊處製作；財團法人民間司法改革基金會備份。
